【裁判字號】    98,裁,2019
【裁判日期】    980813
【裁判案由】    都市計畫
【裁判全文】
最  高  行  政  法  院  裁  定
                                      98年度裁字第2019號
上  訴  人  甲○○
            乙○○
            丙○○
            丁○○
            戊○○
被 上訴 人  臺北縣政府
代  表  人  己○○
上列當事人間都市計畫事件，上訴人對於中華民國98年5月14日
臺北高等行政法院97年度訴字第3242號判決，提起上訴，本院裁
定如下：
    主  文
上訴駁回。
上訴審訴訟費用由上訴人負擔。
    理  由
一、按對於高等行政法院判決之上訴，非以其違背法令為理由，
    不得為之，行政訴訟法第242條定有明文。依同法第243條第
    1項規定，判決不適用法規或適用不當者，為違背法令；而
    判決有同條第2項所列各款情形之一者，為當然違背法令。
    是當事人對於高等行政法院判決上訴，如依行政訴訟法第24
    3條第1項規定，以高等行政法院判決有不適用法規或適用不
    當為理由時，其上訴狀或理由書應有具體之指摘，並揭示該
    法規之條項或其內容；若係成文法以外之法則，應揭示該法
    則之旨趣，倘為司法院解釋或本院之判例，則應揭示該判解
    之字號或其內容。如以行政訴訟法第243條第2項所列各款情
    形為理由時，其上訴狀或理由書，應揭示合於該條項各款之
    事實。上訴狀或理由書如未依此項方法表明者，即難認為已
    對高等行政法院判決之違背法令有具體之指摘，其上訴自難
    認為合法。
二、本件上訴人對於臺北高等行政法院民國（下同）97年度訴字
    第3242號判決（下稱原判決）上訴，雖以：原判決認定本件
    並無書圖不符情事，而駁回上訴人之訴，顯有斷章取義且未
    探求計畫書之真意；觀諸「變更鶯歌都市計畫細部計畫書」
    第2節計畫位置與範圍，及被上訴人97年7月1日北府城規字
    第0970483682號函說明二之記載，可知該細部計畫區顯以西
    至臺北、桃園縣界為計畫範圍線，而臺北縣鶯歌鎮○○段大
    湖小段253-3、253-70、253-78、253-79地號等4筆土地（下
    稱系爭土地），既在臺北、桃園縣界之鶯歌鎮內，當屬鶯歌
    （鳳鳴地區）都市計畫細部計畫之行政區域內；又被上訴人
    於訴願、行政訴訟之答辯均自承都市計畫之規劃原意，位於
    桃園縣與鶯歌鎮交界處之系爭土地，實應屬鶯歌鎮（鳳鳴地
    區）都市計畫之範圍內，因都市計畫圖精度不足、地籍圖與
    都市計畫圖測量座標系統不一致等問題，造成部分書圖不符
    ，是其函覆處理方式，顯不符改制前行政法院72年度判字第
    501號判決、內政部67年7月13日台內營字第797947號及68年
    3月13日台內營字第942號函釋意旨；原審猶以本件都市計畫
    細部計畫書並未指全部鳳福里均在計畫範圍內，因系爭土地
    未在該圖2細部計畫行政區域示意圖內，而無書圖不符情事
    ，容有誤會，依都市計畫細部計畫書所附圖2之細部計畫行
    政區域示意圖顯示，緊鄰臺北縣界之土地概以斜線繪示細部
    計畫範圍內，系爭土地在斜線繪示之內，卻未以斜線繪示，
    顯有疏誤甚明，而原審無視該示意圖所顯現之情並不合計畫
    書內容，逕認無書圖不符情事，亦難令人信服認同；原審認
    本件無書圖不符情事，卻未敘明何以異於被上訴人自承造成
    書圖不符之理由，亦有判決不備理由之違法等語，為其論據
    。惟核上訴狀所載內容，或係重述其在原審業經主張而為原
    判決摒棄不採之陳詞，或係就原審取捨證據、認定事實之職
    權行使事項，指摘其為不當，或係就原審所為論斷或駁斥其
    主張之理由，泛言原判決不備理由及判決不適用法規或適用
    不當，而未具體表明原判決究竟有如何合於不適用法規或適
    用不當、或有行政訴訟法第243條第2項所列各款之情形，尚
    難認為已對原判決之如何違背法令有具體之指摘。依首揭規
    定及說明，應認其上訴為不合法，應予駁回。
三、據上論結，本件上訴為不合法。依行政訴訟法第249條第1項
    前段、第104條、民事訴訟法第95條、第78條、第85條第1項
    前段，裁定如主文。
中    華    民    國    98    年    8     月    13    日
                    最高行政法院第四庭
                        審判長法官  劉  鑫  楨
                              法官  鄭  忠  仁
                              法官  黃  淑  玲
                              法官  劉  介  中
                              法官  曹  瑞  卿
以  上  正  本  證  明  與  原  本  無  異
中    華    民    國    98    年    8     月    13    日
                              書記官  吳  玫  瑩


司法院資訊處製作；財團法人民間司法改革基金會備份。
